【裁判字號】    97,簡上,101
【裁判日期】    970530
【裁判案由】    傷害
【裁判全文】
臺灣嘉義地方法院刑事判決             97年度簡上字第101號
上  訴  人
即  被  告  甲○○
公  訴  人  臺灣嘉義地方法院檢察署檢察官
上列上訴人因被告傷害案件，不服本院中華民國九十七年三月三
十一日九十七年度嘉簡字第四０號第一審簡易判決處刑（聲請簡
易判決處刑書案號：臺灣嘉義地方法院檢察署九十六年度偵字第
九六五０號），提起上訴，本院管轄之第二審合議庭判決如下：
    主  文
上訴駁回。
甲○○緩刑貳年。
    事  實
一、甲○○於民國九十六年十月八日凌晨某時，在嘉義市○○○
    路樂華欣歌友會飲酒，竟基於傷害之犯意，酒後無端持玻璃
    杯朝隔桌之乙○○頭部揮擊一下，致乙○○受有頭部外傷及
    顏面割傷等傷害。嗣經乙○○檢具驗傷單提出告訴，始循線
    查獲。
二、案經乙○○訴請臺灣嘉義地方法院檢察署檢察官偵查後聲請
    以簡易判決處刑。
    理  由
一、按被告以外之人於審判外之陳述，經當事人於審判程序同意
    作為證據，法院審酌該言詞陳述或書面陳述作成時之情況，
    認為適當者，亦得為證據。當事人、代理人或辯護人於法院
    調查證據時，知有第一百五十九條第一項不得為證據之情形
    ，而未於言詞辯論終結前聲明異議，視為有前項之同意，刑
    事訴訟法第一百五十九條之五定有明文。查本件認定事實所
    引用之證人乙○○、林金德於檢察事務官之證述、診斷證明
    書、乙○○傷勢照片、酒杯照片、調解筆錄等證據方法，被
    告於本院行準備程序時表示同意調查，且經本院於審理時逐
    一提示予被告表示意見，被告均未於言詞辯論終結前聲明異
    議。而被告於本院行準備程序時及審理時坦認犯行，本院審
    酌採納上開傳聞證據，無礙被告於程序上之彈劾詰問權利，
    而認上開傳聞證據合於刑事訴訟法第一百五十九條之四及同
    法第一百五十九條之五等規定，因而具證據能力，合先敘明
    。
二、訊據被告甲○○對上開事實坦承不諱，核與證人即告訴人乙
    ○○、證人林金德於檢察事務官偵訊時證述情節相符，復有
    財團法人天主教聖馬爾定醫院診斷證明書一份、乙○○傷勢
    照片四張、酒杯照片一張等在卷可稽，均足徵被告上開自白
    確與事實相符，而堪以採信。是本件事證明確，被告上開犯
    行至堪認定，應依法論科。
三、核被告所為，係犯刑法第二百七十七條第一項之普通傷害罪
    。原審基此因認被告罪證明確，援引刑事訴訟法第四百四十
    九條第一項前段、第四百五十四條第二項，刑法第二百七十
    七條第一項、第四十一條第一項前段，刑法施行法第一條之
    一第一項、第二項前段，逕以簡易判決判處被告有期徒刑四
    月，並諭知易科罰金之折算標準，經核其認事用法並無不當
    ，量刑亦稱妥適，被告上訴意旨以其已與告訴人和解而指摘
    原判決不當云云，自無理由，應予駁回。再查，被告前未曾
    因故意犯罪受有期徒刑以上刑之宣告，此有其臺灣高等法院
    被告前案紀錄乙份附卷可憑，其於偵訊及本院審理中均坦承
    犯行，並表悔悟，應已知所警惕，復與告訴人達成和解，並
    已賠償六萬元，有卷附調解筆錄一份可參，告訴人亦於本院
    表示願原諒被告，希望給予被告自新機會，是審酌上情，被
    告已知悔悟，其當知所警惕，信無再犯之虞，本院認其所宣
    告之刑，以暫不執行為適當，併予宣告緩刑二年，以啟自新
    。
據上論斷，應依刑事訴訟法第四百五十五條之一第一項、第三項
、第三百六十八條，刑法第七十四條第一項第一款，判決如主文
。
本案經檢察官蔡彥守到庭執行職務。
中    華    民    國    97    年    5     月    30    日
                  刑事第一庭  審判長  法  官  許進國
                                      法  官  蔡廷宜
                                      法  官  黃琴媛
上列正本證明與原本無異。
本件不得上訴。
中    華    民    國    97    年    5     月    30    日
                                      書記官  李彩娥


司法院資訊處製作；財團法人民間司法改革基金會備份。
